臺灣高等法院臺中分院刑事判決　　　　　　　　　　九十年度上易字第二四三三號
　　上　訴　人　臺灣台中地方法院檢察署檢察官
　　被　　　告　甲○○
右上訴人因竊盜案件，不服臺灣台中地方法院九十年度易字第二六五八號中華民國九
十年九月十三日第一審判決（起訴案號：臺灣台中地方法院檢察署九十年度偵字第一
三０００號），提起上訴，本院判決如左：
      主  文
原判決撤銷。
甲○○攜帶兇器竊盜，未遂，處有期徒刑拾月。扣案之六角扳手壹支及白手套壹件，
均沒收。
      事  實
一、甲○○曾於民國 (下同）八十八年十月十六日因竊盜案件，經本院判處有期徒刑
    一年，緩刑四年確定，猶不知悔改，竟意圖為自己不法之所有，於九十年七月二
    十一日五時二十分許，在臺中市○○區○○路十四巷四號前，持其所有之白手套
    一件，及客觀上可供兇器使用之六角扳手一支，撬損乙○○所有停放在該處之車
    牌號碼Ｘ六─一四三二號自用小客車駕駛座旁車門之鑰匙孔，開啟車門後（毀損
    部分未據告訴），進入車內，正搜尋車內供竊取之財物，適因鄰人徐振鵬發現而
    予制止，甲○○始未竊得財物，旋即下車逃逸，後經徐振鵬與乙○○之夫張嘉祥
    合力制服，報警處理，並扣得上開六角扳手一支、手套一個。
二、案經臺中市警察局第五分局報請臺灣臺中地方法院檢察署檢察官偵查起訴。
      理  由
一、訊據被告甲○○對於右揭時地以六角扳手一支撬開被害人乙○○自用小客車駕駛
    座旁車門之鑰匙孔，欲竊取車內物品之事實坦承不諱，惟矢口否認有竊盜犯行，
    辯稱：伊未進入車內，六角扳手也不是兇器云云。經查：上開自用小客車係被害
    人乙○○所有，其車門鎖遭毀壞等情，業據被害人乙○○及目擊證人徐振鵬於警
    訊中指證綦詳，且證人徐振鵬並證稱被告確已進入上開自用小客車內搜尋財物屬
    實，被告於偵查時亦經供承其已開啟車門等語在卷，復有六角扳手一支及白手套
    一件扣案可證，又該扣案之六角扳手係金屬製品，以之攻擊他人能使人受傷，該
    六角扳手客觀上具有危險性，可供為兇器使用無疑。足證被告所辯不足採信，事
    證明確，其犯行堪以認定。
二、核被告所為，係犯刑法第三百二十一條第二項、第一項第三款之攜帶兇器竊盜罪
    。其已著手於犯罪行為之實行，未生既遂之結果，為未遂犯，依刑法第二十六條
    前段之規定，按既遂犯之刑減輕之。
三、原審為科刑之判決，固非無見，惟原判決於論結欄疏未引用刑法第三百二十一條
    第二項，尚有未洽，檢察官上訴意旨據以指摘原判決不當，為有理由，應由本院
    將原判決撤銷改判，爰審酌被告甫於八十八年十月十六日因竊盜案件，經台灣台
    中地方法院判處有期徒刑一年，緩刑四年確定，有臺灣臺中地方法院檢察署刑案
    資料查註紀錄表附卷可稽，已有前科及其犯罪之動機、目的、手段、所生危害及
    其犯後態度尚良好等一切情狀，量處有期徒刑十月。扣案之六角扳手一支及白手
    套一件，業據被告供明為其所有，供犯罪所用之物，爰並依法宣告沒收。
據上論結，應依刑事訴訟法第三百六十九條第一項前段、第三百六十四條、第二百九
十九條第一項前段、刑法第三百二十一條第二項、第一項第三款、第二十六條前段、
第三十八條第一項第二款，判決如主文。
本案經檢察官丙○○到庭執行職務
中      華      民      國　  九十一     年      一       月     八     日
                                  臺灣高等法院臺中分院刑事第十庭
                                        審判長法  官　林  照  明
                                              法　官  蔡  名  曜
                                              法　官  盧  江  陽
右正本證明與原本無異。
不得上訴。
                                              書記官  陳  妙  瑋
中      華      民      國　  九十一     年      一       月     九     日
                                                              　　　　　Ｆ
